臺灣雲林地方法院刑事判決　　　　　　　　　　　　　九十三年度訴緝字第二八號
　　公　訴　人　臺灣雲林地方法院檢察署檢察官
　　被　　　告　乙○○
右列被告因違反毒品危害防制條例案件，經檢察官提起公訴（九十二年度毒偵字第一
○一九號、九十三年度毒偵字第一三號），於本院準備程序進行中，被告就被訴事實
為有罪之陳述，經本院合議庭裁定改依簡式審判程序審理，及移
毒偵字第一○七○號），本院判決如左：
    主  文
乙○○連續施用第壹級毒品，處有期徒刑拾月。
    事  實
一、乙○○前因施用第一級毒品案件，經送勒戒處所觀察、勒戒後，認有繼續施用毒
    品之傾向，而依本院八十九年度毒聲字第一五七八號裁定令入戒治處所施以強制
    戒治，於民國九十一年十二月三十日執行強制戒治期滿出所，由臺灣雲林地方法
    院檢察署檢察官於九十二年一月十日以九十二年度戒毒偵字第二號為不起訴處分
    確定。詎乙○○仍不知悔改，於釋放後五年內，復基於施用第一級毒品之概括犯
    意，自九十二年九月一日上午八、九時許起，至九十三年八月一日上午八時許止
    ，連續在雲林縣斗南鎮○○里○○鄰○○路二五號住處，以將第一級毒品海洛因
    置於吸食器上用火燒烤吸食其煙，或摻水以針筒注射血管之方式，約二、三天吸
    食一次之頻率，施用第一級毒品海洛因多次；另於九十二年九月一日上午八、九
    時許，以吸食器用火燒烤吸食海洛因之同時，混入第二級毒品安非他命，以同一
    方式同時施用第二級毒品安非他命一次。嗣先於九十二年九月一日下午五時三十
    分許，在雲林縣斗南鎮○○里○○鄰○○路二五號其住處前，因毒品案件遭通緝
    ，為警查獲，經採集其尿液送驗呈嗎啡陽性反應及甲基安非他命陽性反應；又於
    九十二年十月九日下午三時二十八分許，在雲林縣警察局斗南分局，為警依檢察
    官核發之強制採驗尿液許可書，對其採集尿液送驗呈嗎啡陽性反應；又於九十三
    年八月一日下午四時許，在雲林縣斗南鎮○○里○○路一七○巷巷口，因毒品案
    件遭通緝為警緝獲，經採集其尿液送驗呈嗎啡陽性反應，始悉上情。
二、案經雲林縣警察局暨雲林縣警察局斗南分局分別報請臺灣雲林地方法院檢察署檢
    察官偵查起訴，及雲林縣警察局報請該署檢察官偵查後移送併案審理。
    理  由
一、程序方面：
    本件被告乙○○經檢察官提起公訴，其所犯為死刑、無期徒刑、最輕本刑為三年
    以上有期徒刑之罪或高等法院管轄第一審案件以外之案件，而於本院準備程序進
    行中，被告就被訴事實為有罪之陳述，經法官告知簡式審判程序之旨，並聽取公
    訴人、被告之意見後，經本院合議庭裁定由受命法官獨任進行簡式審判程序，合
    先敘明。
二、認定犯罪事實所憑之證據及理由：
  (一)右述事實，已經被告於本院審理時坦白承認。
  (二)被告於九十二年九月一日下午為警查獲時所採集之尿液，經送檢驗呈嗎啡陽性及
    甲基安非他命陽性反應，有雲林縣警察局刑警隊查獲毒品案件嫌犯尿液送檢真實
    姓名對照表、雲林縣衛生局煙毒尿液檢驗成績書及長榮大學毒物研究中心複驗確
    認報告各一紙在卷可憑。
  (三)被告於九十二年十月九日下午，在雲林縣警察局斗南分局所採集之尿液，經送檢
    驗呈嗎啡陽性反應，有臺灣雲林地方法院檢察署檢察官強制到場（強制採驗尿液
    ）許可書、列管毒品人口尿液檢體採集送驗紀錄表、詮昕科技股份有限公司濫用
    藥物尿液檢驗報告各一紙附卷可參。
  (四)被告於九十三年八月一日下午為警查獲時所採集之尿液，經送檢驗呈嗎啡陽性反
    應，有雲林縣警察局刑警隊查獲毒品案件嫌犯尿液送檢真實姓名對照表、雲林縣
    衛生局煙毒尿液檢驗成績書各一紙在卷可稽。
  (五)被告上述自白與積極事證相符，可予採信。
三、論罪科刑之理由：
  (一)被告前因施用毒品案件，經送勒戒處所觀察、勒戒後，認有繼續施用毒品之傾向
    ，進而依本院八十九年度毒聲字第一五七八號裁定令入戒治處所施以強制戒治期
    滿，由臺灣雲林地方法院檢察署檢察官於九十二年一月十日以九十二年度戒毒偵
    字第二號為不起訴處分確定等情，有卷附之不起訴處分書、臺灣高等法院被告全
    國前案紀錄表、全國施用毒品案件紀錄表等各一份可按。是被告於本案復另行起
    意，再次施用毒品海洛因及安非他命，其於戒治期滿釋放後，於五年內再犯施用
    毒品之犯行，可予認定。
  (二)按毒品危害防制條例業經總統於九十二年七月九日，以華總一義字第○九二○○
    一二一九三○號令修正公布，並自九十三年一月九日施行。而被告雖自該條例修
    正施行前即有多次施用毒品之犯行，惟其施用第一級毒品犯行持續至該條例修正
    施行後，自應適用新修正之該條例論罪，並無比較新舊法之問題。至於被告施用
    第二級毒品犯行部分，該條例於修正施行後，構成要件及刑度均無變更，亦毋須
    比較新舊法，併予敘明。
  (三)被告所為，係犯毒品危害防制條例第十條第一項之施用第一級毒品罪及同條第二
    項之施用第二級毒品罪。
  (四)被告因施用毒品而持有毒品之低度行為，應分別為施用毒品之高度行為所吸收，
    均不另論罪。
  (五)被告先後多次施用第一級毒品之犯行，時間緊接，方法相同，且觸犯構成要件相
    同之罪名，顯係基於概括犯意反覆為之，應依連續犯之規定論以一罪，並加重其
    刑。
  (六)被告於本院審理時已供稱其所施用之第二級毒品安非他命係摻入第一級毒品海洛
    因混合，同時以火燒烤吸用（即俗稱「追龍」），而檢察官復未提出積極證據證
    明被告係分別施用第一級毒品海洛因及第二級毒品安非他命，是被告於九十二年
    九月一日上午八、九時許，所為之施用第二級毒品行為，應係以一施用行為，同
    時施用第一級毒品海洛因及第二級毒品安非他命，為想像競合犯，應從一重之施
    用第一級毒品罪處斷，公訴人起訴書認被告係犯上開二罪，其犯意各別，罪名互
    殊，應分論併罰，容有未洽，附予敘明。
  (七)就被告自九十二年十月九日後（不含九十二年十月九日）迄至九十三年八月一日
    上午八時許，在上址其住處，連續施用第一級毒品海洛因多次之犯行部分，雖未
    據公訴人起訴，然此部分已據被告供明在卷，並有併辦意旨書所載之相關證據可
    佐，本院認有連續犯之裁判上一罪關係，為起訴效力所及，本院自應併予審究。
  (八)審酌被告有妨害家庭、侵占、轉讓毒品及施用毒品等多項前科，有卷附臺灣高等
    法院被告全國前案紀錄表可憑，素行並非良好，且已經過戒治期滿，由檢察官為
    不起訴處分，仍無法戒除毒癮，再度施用毒品不輟，及其犯罪之動機、目的、手
    段、所生危害、施用毒品之頻率，暨被告犯後坦承犯行，態度尚良好等一切情狀
    ，量處如主文所示之刑。
四、適用之法條：
  (一)刑事訴訟法第二百七十三條之一第一項、第二百九十九條第一項前段。
  (二)毒品危害防制條例第十條第一項、第二項。
  (三)刑法第十一條前段、第五十六條、第五十五條。
本案經檢察官甲○○到庭執行職務。
中      華      民      國      九十三      年    十    月    二十五    日
                                        臺灣雲林地方法院刑事第三庭
                                            法  官  廖  國  勝
右正本證明與原本無異。
如不服本判決，應於判決送達後十日內，向本院提出上訴狀。（須附繕本）
                                            書記官  林  汎  柏
中      華      民      國      九十三      年    十    月    二十五    日
【附錄本案論罪科刑法條全文】：
毒品危害防制條例第十條：
施用第一級毒品者，處六月以上五年以下有期徒刑。
施用第二級毒品者，處三年以下有期徒刑。
